# 在次年汇算清缴期后取得暂估的发票，是不是可以要求退还所得税？

提问人：gasjw 时间：2017-07-12 16:15:28
现在做一个准备挂牌的小企业，之前在账上固定资产是暂估入账的在 2013 年，然后在 2017 年才补开了发票，现在问题来了， 2013 年以合同价格暂估入账，当年的折旧是不是不应当在税前扣除，那么在 2014 年 5 月有份汇算 2013 年之前肯定没有发票，但是我在 2017年如果取得了发票，是不是可以认定之前年度调增的折旧费用当期应当调整减少呢，这样我 2017 年就不会有所得税费用产生了，应纳税所得额会成为负的，形成可弥补亏损。
或 者是，税法就是硬 性规定，汇算清缴期前未取得发票就是不允许税前扣除，以后年度取得也不得追朔呢。
请教大家。。。谢谢陈版。谢谢大家。

回答人：chenyiwei
参考：《国家税务总局关于企业所得税应纳税所得额若干税务处理问题的公告》（国家税务总局公告[2012]15号）：
六、关于以前年度发生应扣未扣支出的税务处理问题 根据《中华人民共和国税收征收管理法》的有关规定，对企业发现以前年度实际发生的、按照税收规定应在企业所得税前扣除而未扣除或者少扣除的支出，企业做出专项申报及说明后，准予追补至该项目发生年度计算扣除，但追补确认期限不得超过 5 年。 企业由于上述原因多缴的企业所得税税款，可以在追补确认年度企业所得税应纳税款中抵扣，不足抵扣的，可以向以后年度递延抵扣或申请退税。 亏损企业追补确认以前年度未在企业所得税前扣除的支出，或盈利企业经过追补确认后出现亏损的，应首先调整该项支出所属年度的亏损额，然后再按照弥补亏损的原则计算以后年度多缴的企业所得税款，并按前款规定处理。
建议依据该规定与主管税务机关沟通解决方案。